臺灣彰化地方法院刑事判決　　　　　　　　　　　　　　九十年度訴字第一九一號
　　公　訴　人　臺灣彰化地方法院檢察署檢察官
　　被　　　告　戊○○
　　指定辯護人　本院公設辯護人　乙○○
　　被　　　告　甲○○
　　右　一　人
　　選任辯護人　吳天富律師
右列被告因違反毒品危害防制條例案件，經檢察官提起公訴（八十九年度偵緝字第一
一一號、八十九年度偵字第二七三五號），本院判決如左：
    主  文
戊○○、甲○○共同連續販賣第二級毒品，戊○○累犯，處有期徒刑玖年；甲○○處
有期徒刑柒年陸月。扣案之安非他命拾壹包沒收銷燬之。扣案之摩拖羅拉牌行動電話
壹具（門號為0000000000號）及未扣案之行動電話貳具（門號分別為00
00000000號及0000000000號）均沒收，如全部或一部不能沒收時
，追徵其價額。新台幣壹仟伍佰元沒收，如全部或一部不能沒收時，以其財產抵償之
。
    事  實
一、戊○○於民國八十五年間，因違反毒品危害防制條例案件，經法院判處有期徒刑
    捌月，於八十六年六月二十一日執行期滿出獄，仍不知悔改，又與甲○○共同基
    於販賣第二級毒品甲基安非他命概括犯意之連絡，連續自八十八年八月間起，分
    別在彰化縣彰化市○○路千暉大賣場前、同市延和公園旁之電話亭等處，販賣第
    二級毒品甲基安非他命予丁○○及綽號「阿雄」與其他不詳真實姓名之人。均係
    先由丁○○、「阿雄」及其他不詳姓名之人撥打戊○○所使用之行動電話（門號
    為0000000000號，已扣案；門號0000000000號及0000
    000000號，未扣案），以每包甲基安非他命價格新台幣（下同）一千五百
    元或一千元之代價，約定交易地點後，再由戊○○本人將甲基安非他命放置於特
    定不起眼之位置，由丁○○前往自取，或由戊○○親自交付予「阿雄」，或將甲
    基安非他命交由甲○○攜帶至約定地點交付予買受者。嗣戊○○先於八十八年十
    月三十日凌晨一時四十分許，於同市○○里○○路○段一八三巷口，為警查獲其
    持有尚未交付予買受人之甲基安非他命六包，及其販賣甲基安非他命所用之摩拖
    羅拉牌行動電話一支（門號為0000000000號）；另於八十九年三月三
    十一日二十時許，由丁○○（同日下午因違反毒品危害防制條例為警查獲）佯稱
    欲購買一千元之甲基安非他命，先撥打由戊○○使用之0000000000號
    行動電話（未扣案），與戊○○相約在中山路一段三六四巷二八號學園補習班前
    ，甲○○隨即駕駛戊○○所有之車牌號碼ＹＨＺ─二二七號機車，攜帶甲基安非
    他命二包（毛重二、九公克），至於交易地點為警當場查獲，並進而於戊○○位
    於同市○○路○段三七六巷六三號一樓一○八室承租處，扣得尚未賣出之甲基安
    非他命三包（毛重九點四公克）。
二、案經彰化縣警察局彰化分警報請台灣彰化地方法院檢察署檢察官偵查起訴。
    理  由
一、訊據被告戊○○、甲○○均矢口否認有何販賣毒品之犯行，被告戊○○辯稱：於
    八十八年十月三十日所查獲之安非他命六包，不是她所有，是警察在警局栽贓嫁
    禍給她的，且她不認識證人丙○○，亦不知證人丙○○為何會指證她販毒；另在
    八十九年三月三十一日，警方於其租屋處查獲之三包安非他命是她自已要施用的
    ，她不認識證人丁○○，當天亦未接到證人丁○○的電話，『00000000
    00號』行動電話不是她所使用，證人丁○○為求供出毒品來源得以減刑，單方
    面所作對她不利之指述，依法不得作為有罪判決之唯一論據，且丁○○所言「阿
    娥」為何人亦非明確，並請求傳訊丁○○當面對質，及調查前述行動電話使用人
    資料云云。被告甲○○辯稱：其於八十九年三月三十一騎機車為警攔阻前，本來
    是要去買煙酒及宵夜，並非受戊○○所託去販毒，當場查獲之安非他命二包是自
    已要施用的；其與戊○○係於八十九年初才認識，不可能如公訴人所指於八十八
    年起參與犯行云云。經查：
（一）被告戊○○於八十八年十月三十日凌晨一時許，於彰化縣彰化市○○路○段一
      八三巷口之電動玩具店，與證人丙○○一起被警方查獲，並扣得甲基安非他命
      六包之經過，業據證人即查獲被告之警員蘇威仁於本院調查時證稱：「在中正
      路時（查獲被告）時並沒有看到安非他命，那時被告戊○○藏放在身上，到警
      察局下警車時，她拿出來握在手中，我即抓住她的手，但她緊握不放，一直到
      辦公室時，趁著長官來巡視而我鬆手向長官致意時，她才蹲下往桌下一扔並用
      腳去踢，發出聲響，結果被我們尋獲，安非他命六包是用膠帶貼在一起排成一
      排」等語，證人丙○○於偵查中亦供稱：「在查獲之前，我和戊○○各騎一台
      機車，到查獲處旁相隔兩三間房子的電動玩具店…警察在辦公室桌下查到的六
      包安非他命是戊○○的，到派出所後，我有看到戊○○蹲下來…」等語，另查
      證人丙○○於偵訊時供稱：「八十八年十月二十日晚上，戊○○在彰化市延和
      公園旁，曾販賣安非他命給『阿雄』，不記得是晚上幾點，阿雄先打戊○○之
      行動電話，戊○○騎機車載我到那裡，賣了一包安非他命一千五百元給阿雄，
      我不知道阿雄的姓名，他是約二十歲的男子」等語（見八十九年十二月二十二
      日偵訊問筆錄），雖被告戊○○與證人丙○○於本院審理相互對質時，均稱互
      不相識，惟查被告戊○○自承「0000000000號」行動電話為其所有
      ，而經本院提示當日查扣證人丙○○所有之電話簿，其上記載「娥姊：電話0
      000000000」，另提示證人丙○○前述偵訊筆錄並告以要旨後，再度
      訊問證人丙○○於偵訊中所言是否屬實，證人丙○○即低頭未語；再查本院調
      查時訊問被告甲○○是否認識證人丙○○，被告甲○○答：「是的，她常與戊○○在一起」（見九十年十二月五日訊問筆錄），足見證人丙○○於偵查中所
      言堪予採信，其於本院審理中改稱不認識被告戊○○，顯係迴護之詞，而不足
      為信。至被告戊○○被查獲當天攜帶六包甲基安非他命，是否係販賣予當天被
      查獲之另案被告姚焜耀，雖被告戊○○及另案被告姚焜耀均極力否認，且證人
      丙○○於偵訊中亦以「我不知道他們在談什麼」等語迴避，因而無從認定當天
      被告戊○○是否前往查獲地販賣毒品予姚焜耀本人，惟由證人丙○○證稱曾陪
      同被告戊○○前往賣毒，且知悉戊○○自八十八年八月間起曾多次販毒等語，
      及自被告戊○○身上所扣得之白色結晶物已分裝成六小包，經送驗之結果確係
      甲基安非他命無誤，有法務部調查局鑑定通知書（調科壹字第○九一○○○一
      一二○號）在卷可稽，應認被告戊○○亦係出於販賣之目的而持有該六包毒品
      。綜上所述，被告戊○○確曾販賣毒品甲基安非他命予「阿雄」得款一千五百
      元，又在八十八年十月三十日販售甲基安非他命予不特定之人士前，即為警查
      獲。
（二）證人丁○○於八十九年三月三十一日下午五時許，為警查獲持有毒品，進而供
      出毒品來源為被告戊○○，並於同日下午八時許，由證人丁○○以警員張耀明
      之行動電話（門號為0000000000號），分別在晚間八時八分十五秒
      、四十四秒及八時二十四分三十秒，先後三次撥打被告戊○○使用之行動電話
      （門號為0000000000號），佯稱欲購買毒品安非他命，並相約於學
      園補班前一部白色五二○ＢＭＷ之汽車前，約十分鐘後，甲○○即騎機車在該
      處出現，進而為警查獲在甲○○手中持有甲基安非他命兩包等情，業據證人丁○○及警員張耀明於偵查中及本院調查、審理時指述綦詳，證人丁○○證稱略
      以：「我共打了三通…那次我說『姊仔，我要一千元的東西，我自已要用』，
      說我在萬壽里中正路二段一八三巷口等她，她說要派人送過來，所以我就在警
      察車上等他」（見本院九十年三月十二日調查筆錄），「我約戊○○在一部白
      色五二○ＢＭＷ自用小客車旁邊…（問）約十分鐘左右，甲○○就騎機車到那
      部白色汽車旁邊，在那裡停了一下，就又繞走，你無法確定就是他，所以你又
      打電話問戊○○？（答）是的，戊○○跟我說已經出來，叫我在那邊等（問）
      不久甲○○又騎機車到那部白色汽車旁邊停下來，警察上前攔阻他…（答）是
      的…查獲甲○○的時間應該是晚上八點多，警察是八點從中正號派出所帶我到
      那個公園的，約半個小時，就查獲甲○○」（見八十九年十二月二十七日偵訊
      筆錄）等語，警員張耀明證稱略以：「丁○○共打三通…第一次只有一秒，丁○○和戊○○聯絡主要應該是在第二、三通…丁○○帶我們去那裡埋伏，果真
      有那部白色汽車，約十分鐘後，就看到甲○○騎機車到那部白色汽車旁，他在
      那裡停留一會又繞走了，因為丁○○無法確定就是甲○○，所以丁○○才又打
      了第三通電話給戊○○，問到底人出來了沒有，之後不久，甲○○就又騎機車
      到那部白色汽車旁停下來，我們看他停下來，馬上上前逮捕他，他本來要加速
      逃逸，我們把他制伏，又發現他好像想丟東西，才查獲他手中有二包安非他命
      」等語（見八十九年九月十五日偵訊筆錄，本院四月十八日調查筆錄），並有
      上述聯絡過程之通聯紀錄一紙在卷可稽，且被告甲○○於警方詢問如何與戊○○聯絡時，答稱：「我都是用這支『0000000000』，與戊○○之行
      動電話『0000000000』聯絡」等語（見八十九年四月一日警訊筆錄
      ），而證人丙○○於偵訊中供稱：「0000000000號行動電話是戊○○的，她有好幾支行動電話」，可知前述證人丁○○所撥打之行動電話確係被
      告戊○○所使用。而被告甲○○為警查獲後，雖坦承所騎之機車係自被告戊○○住處借來的，核與被告戊○○坦承機車在查獲前剛巧借給被告甲○○等情互
      合，惟被告甲○○於偵訊中辯稱：「那二包安非他命是戊○○放在我汽車上的
      ，我向她借機車要出去，她跟我說有東西放在我車上，叫我順便拿還她…那二
      包確實是戊○○的，戊○○也承認」云云（見八十九年偵字第二七三五號），
      嗣卻於本院調查及審理中復改稱係自已要施用的云云，前後供述顯不相同，均
      不足採信，且由此可見被告甲○○係欲以「毒品不是自已的」或「自已要施用
      的」等較微之罪行，掩飾實際上較重之犯行，而前後矛盾，益徵其自承剛出門
      即為警查獲並非時機上之巧合。再查被告甲○○於本院調查時坦承認識證人丙○○，已如前述，另查證人丙○○於八十九年十二月二十二日檢察官偵訊並提
      示甲○○指紋卡所附之照片供其指認時，證稱：「我知道甲○○幫戊○○送安
      非他命給人家，他是開計程車的，我看過二、三次，甲○○都是到彰化市○○
      街戊○○租屋處，戊○○拿安非他命給他，甲○○就送出去給要買的人，大概
      是八十八年八月間的事」，核與被告甲○○自稱其平日所從事之職業相符，足
      見被告甲○○自八十八年八月起，即與被告戊○○共同實施販賣毒品之犯行，
      並於證人丁○○與被告戊○○電話聯絡後，依約持甲基安非他命二包，自被告
      戊○○之住處欲前往交付毒品，而二度出現在約定交易之處所，並為警查獲。
      雖被告甲○○、戊○○與證人丙○○於本院審理相互對質時，均改稱互不相識
      ，惟應認二人於異時異地隔離訊問，在無心理設防情況下之陳述，始與實情相
      符。被告甲○○諉稱於八十九年才與被告戊○○相識，戊○○辯稱證人丁○○
      所撥打之行動電話號碼非她所有云云，均顯係卸責之詞，不足為信。至未扣案
      門號為「0000000000號」之行動電話，既已經被告甲○○及證人丙○○、丁○○分別於警訊及偵訊中指稱係被告戊○○所使用，此部分事實已明
      確，無更為進一步調查之必要。另證人丙○○於前述偵訊中供稱：「（扣案之
      ）電話聯絡簿是我的，裡面有記載兩支戊○○的行動電話，各是『00000
      00000』、『0000000000』」，足見被告戊○○平日至少有前
      述三支行動電話供其輪替使用。
（三）證人丁○○於偵訊中供稱：「八十八年十一、十二月間，向她（戊○○）買過
      三、四次（安非他命），我都打她手機和她聯絡，約在彰化市○○路千暉大賣
      場前面，她都是把安非他命在千暉大賣場前不一定之地點，再打電話叫我去拿
      …我都是買一千元一包，不知道量有多少…我是透過朋友小江認識小雯，小雯
      再介紹我向戊○○買安非他命，小雯應該就是丙○○（見八十九年十二月二十
      七日偵訊筆錄）」，其於本院調查時供稱：「是打電話給一個叫『阿娥』的，
      他會放在某一個地點用煙盒裝著，然後我再去拿…我向她買過毒品三、四次，
      她打電話給我，我會告訴他領錢再給她…但我都沒有拿過錢給他…當時我去台
      中上班，而我媽媽說有人很兇去我家要錢，沒有說要多少錢，等我回來再還」
      （見本院九十年三月十二日調查筆錄），足見證人丁○○確已向被告戊○○買
      過三至四次毒品，於約定地點後，由丁○○前往自取。
（四）雖被告戊○○供稱並不認識證人丁○○，惟由被告前述辯稱不認識證人丙○○
      以脫罪等情，及證人丁○○配合警方辦案，而查獲被告甲○○之過程，均足見
      二人早已相識。至證人丁○○縱然係出於供出毒品來源得減刑之目的，而向警
      方指證被告戊○○販賣毒品，惟毒品施用者與供應者之利害關係並非全然相反
      對立，再參諸前述種種證據，可知除證人丁○○之指述外，尚有其他證據可資
      參佐，並非以其單方指述作為認定被告二人有罪之唯一證據。本件事證明確，
      被告戊○○與甲○○之犯行均堪予認定。
二、核被告戊○○及甲○○二人所為，均係犯毒品危害防制條例第四條第二項之販賣
    第二級毒品罪。其因販賣而持有第二級毒品之低度行為應為販賣之高度行為所吸
    收，無庸另論持有罪，又被告二人就上開販賣第二級毒品之犯行，有犯意之連絡
    及行為之分擔，皆為共同正犯。被告除前述多次販賣毒品予「阿雄」、不詳姓名
    之人，與證人丁○○三至四次，均已交付毒品而販賣既遂外，被告二人另於八十
    九年三月三十一日，因證人丁○○配合警方辦案，向被告偽稱欲購買甲基安非他
    命，實際上雖無購買毒品之真意，但被告戊○○於與證人丁○○聯絡後，既已委
    由被告甲○○依約攜帶毒品前往交易，難謂無販賣之故意，且已著手實施販賣毒
    品之行為，縱因遭埋伏之警員當場逮獲致未能真正完成買賣毒品之行為，應認為
    該次犯行係犯毒品危害防制條例第四條第五項、第二項販賣第二級毒品未遂罪（
    最高法院六十九年台上字第一六七五號判例，八十九年度台上字第三四三四號判
    決可資參照）。而被告二人之上述多次販賣甲基安非他命犯行，均時間緊接，犯
    罪構成要件相同，顯各係基於概括之犯意反覆為之，其中雖有一次犯行未遂，惟
    依最高法院六十七年度第六次暨第七次刑事庭庭推總會決議之結論，認為該未遂
    犯行仍係被告基於概括犯意所實施，自與既遂部分之犯行成立連續犯，故應依法
    就被告二人之犯行各論以一罪，並均加重其刑。另查被告戊○○於八十五年間，
    因違反毒品危害防制條例案件，經法院判處有期徒刑捌月，於八十六年六月二十
    一日執行期滿出獄，有台灣高等法院被告全國前案紀錄表附卷可憑，其於刑之執
    行完畢後，五年內再犯有期徒刑以上之罪，為累犯，應依法遞加重其刑。爰審酌
    被告二人矢口否認犯行，均犯後態度不佳，被告戊○○負責毒品買賣交易之決定
    ，居於主要聯絡人地位，被告甲○○分擔運送毒品之行為，以協助毒品交易之完
    成等一切情狀，分別量處如主文所示之刑，以示懲戒。
三、又查被告二人自八十八年八月間起，即共同販賣第二級毒品甲基安非他命，已如
    前述，故被告戊○○於八十八年十月三十日被查獲之甲基安非他命六包，及於八
    十九年三月三十一日分別自被告甲○○身上查扣之甲基安非他命二包，另在被告
    戊○○住處查扣之甲基安非他命三包，共計十一包毒品甲基安非他命，均係被告
    二人基於其犯意聯絡及行為分擔，而用以販賣之第二級毒品，均應依毒品危害防
    制條例第十八條第一項前段宣告沒收銷燬之。另查扣之摩拖羅拉牌手機（門號為
    0000000000號）及未扣案之行動電話二支（門號分別為000000
    0000及0000000000號），由前述被告戊○○以手機聯絡毒品交易
    等情，及上述證人丁○○及丙○○之供述情節觀之，足認該扣案及未扣案之手機
    均為被告二人供犯罪所用，爰依同條例第十九條第一項之規定宣告沒收之，如全
    部或一部不能沒收，追徵其價額。又被告戊○○曾以一千五百元之價格販賣安非
    他命予綽號「阿雄」之男子，已如前述，應依同條例第十九條第一項之規定宣告
    沒收，如全部或一部不能沒收，以其財產抵償之。至被告戊○○於八十八年十月
    三十日，被警方查獲之五萬五千三百元，及於八十九年三月三十一日被警方查獲
    之九萬九千元，皆據被告戊○○否認係販賣毒品所得之財物，且在場被查獲之證
    人賴振輝及姚焜耀亦否認有毒品交易之情形，客觀上尚欠缺積極證據，足以證明
    所查扣之金錢與前述被告之販賣甲基安非他命行為有關；又前述證人丁○○於本
    院調查時自稱尚未交付金錢予被告戊○○，是被告戊○○是否確已取得此部分販
    賣毒品之價額，亦難以認定，另證人丙○○所稱被告甲○○曾二、三次送毒品安
    非他命予買受人，但未能證明此部分價款之金額及是否確已收受此部分之價款，
    爰均不予宣告沒收。末查扣案之諾基亞手機一支及電話聯絡簿一本，證人丙○○
    於偵查中及本院審理中證稱係其所有，客觀上亦缺乏任何證據足認係被告二人所
    有或與前述犯罪行為有何關連，爰不予宣告沒收，均附此敘明。
據上論斷，應依刑事訴訟法第二百九十九條第一項前段，毒品危害防制條例第四條第
二項、第十八條第一項前段、第十九條第一項，刑法第十一條前段、第二十八條、第
五十六條、第四十七條，判決如主文。
本案經檢察官林映姿到庭執行職務。
中      華      民      國      九十一      年    三    月    二十六    日
                                臺灣彰化地方法院刑事第三庭
                                    審判長法官   余   仕   明
                                    法      官   高   文   崇
                                    法      官   黃   玉   齡
右正本證明與原本無異。
如不服本判決，應於判決送達後十日內向本院提出上訴狀( 須附繕本 )。
                                    法院書記官   林    憲   男
中      華      民      國      九十一      年    三    月    二十九    日
持有第一級毒品者，處三年以下有期徒刑、拘役或新臺幣五萬元以下罰金。
持有第二級毒品者，處二年以下有期徒刑、拘役或新臺幣三萬元以下罰金。
持有專供製造或施用毒品之器具者，處一年以下有期徒刑、拘役或新臺幣一萬元以下
罰金。
